【裁判字號】    97,易,3079
【裁判日期】    971120
【裁判案由】    傷害
【裁判全文】
臺灣臺北地方法院刑事判決              97年度易字第3079號
公  訴  人  臺灣臺北地方法院檢察署檢察官
被      告  乙○○
                      10號3.
            庚○○
            丙○○
            丁○○
            甲○○
            辛○○
                      402室.
            己○○
上列被告因傷害案件，經檢察官提起公訴（97年度偵字第6187號
），本院判決如下：
    主  文
本件公訴不受理。
    理  由
一公訴意旨略以：被告乙○○係臺北縣新店市中正工業區（下稱
  中正工業區）警衛室警衛，於民國96年12月5 日上午10點左右
  ，與前來工業區送檳榔之告訴人壬○○○發生爭執，告訴人壬○○○離去後，持球棒前去砸毀警衛室大門及窗戶（毀損部分
  未據告訴），被告乙○○因而心生不滿，將事發經過告知其女
  兒即被告丙○○及案外人林素翎，林素翎即以電話聯絡其友人
  即被告庚○○至現場了解狀況，被告庚○○接獲電話後，與原
  欲前往他處用餐之友人即被告甲○○、己○○及辛○○驅車轉
  往中正工業區找被告乙○○了解狀況後，被告乙○○、庚○○
  、甲○○、己○○、辛○○、丙○○、林琦嫻等人即基於傷害
  之犯意聯絡，先由被告丙○○與林琦嫻於同日下午3 點左右前
  往告訴人壬○○○及其妻戊○○所經營位於臺北縣新店市○○
  路56號之檳榔攤找告訴人壬○○○及戊○○理論，而與二人發
  生爭吵並互相拉扯，被告丙○○與林琦嫻遂出手毆打告訴人戊○○，被告庚○○、乙○○、甲○○、己○○等人見狀，亦自
  中正工業區前往前述檳榔攤，辛○○則自中正工業區駕車前往
  檳榔攤，被告甲○○及己○○自車上取下球棒，分持球棒至檳
  榔攤，被告庚○○即自被告甲○○手上拿取球棒後，持以毆打
  告訴人壬○○○及戊○○，其餘被告均在場徒手或以腳踢告訴
  人壬○○○及戊○○，致告訴人壬○○○受有頭部挫傷併門牙
  脫落、後背部、右手臂挫傷、前胸挫傷及右下肢挫傷併瘀血之
  傷害，告訴人戊○○受有頭部挫傷合併前額開放性傷口、顱骨
  開放性骨折合併硬腦膜下出血及伴有開放性顱內傷口之傷害等
  語，因認被告等人均犯刑法第277條第1項傷害罪。
二告訴乃論之罪，告訴人於第一審辯論終結前得撤回其告訴；告
  訴經撤回者，應知不受理之判決，且不經言詞辯論，刑事訴訟
  法第238 第1 項、第303 條第3 款、第307 條分別定有明文。
  又刑法第277 條第項傷害罪，依同法第287 條規定，須告訴乃
  論。本件告訴人壬○○○及戊○○於97年11月18日本院辯論終
  結前，具狀撤回告訴，有撤回告訴狀及調解書各1 份可證，參
  照前述說明，應不經言詞辯論，逕為不受理之諭知。
三依刑事訴訟法第284 條之1 、第303 條第3 款、第307 條，判
  決如主文。
中    華    民    國    97    年    11    月    20    日
                  刑事第十五庭  法  官    邱蓮華
上正本證明與原本無異。
如不服本判決，應於判決送達後10日內向本院提出上訴狀（應抄
附繕本）。告訴人或被害人如對於本判決不服者，應具備理由請
求檢察官上訴，其上訴期間之計算係以檢察官收受判決正本之日
期為準。
                                書記官    葉宜玲
中    華    民    國    97    年    11    月    20    日


司法院資訊處製作；財團法人民間司法改革基金會備份。
